【裁判字號】    99,抗,705
【裁判日期】    990713
【裁判案由】    聲請撤銷緩刑
【裁判全文】
臺灣高等法院刑事裁定                   99年度抗字第705號
抗  告  人  甲○○
上列抗告人因聲請撤銷緩刑案件，不服臺灣板橋地方法院中華民
國99年5月24日裁定（99年度撤緩字第124號），提起抗告，本院
裁定如下：
    主  文
原裁定撤銷。
檢察官之聲請駁回。
    理  由
一、原裁定意旨略以：抗告人即受刑人甲○○因犯業務過失傷害
    案件，經臺灣台北地方法院於民國（下同）98年9月17日以
    98年度交簡字第80號判決判處拘役30日，緩刑2年，並應向
    被害人吳清華支付新台幣一萬二千元，於98年10月19日確定
    。嗣經移送臺灣台北地方法院檢察署以98年度執緩字第323
    號通知執行，迄今尚未履行完畢等情，有上揭刑事判決、本
    院被告前案紀錄表、臺灣台北地方法院檢察署送達證書、通
    知書、被害人吳清華之陳報狀等件在卷可按，是抗告人顯有
    違反刑法第74條第2項第3款所定負擔之情形，足認其違反情
    節重大，且亦無從再預期受刑人猶能恪遵相關法令規定，顯
    見原宣告之緩刑難收其預期效果，而有執行刑罰之必要，核
    與刑法第75條之1第1項第4款之規定相符，乃准檢察官之聲
    請，裁定撤銷抗告人前揭緩刑之宣告。
二、抗告意旨略以：抗告人已按上開判決意旨，自98年10月5日
    起迄12月5日止，給付九千元予被害人吳清華。至最後一期
    金額三千元，因疏忽忘記匯款，嗣業已從國泰世華銀行，以
    現金匯款方式匯入被害人所指定之帳戶內，是抗告人已就一
    萬二千元賠償金額全部清償完畢，並無故意不履行負擔條件
    之情形，為此懇請  鈞院自為適當裁定，撤銷原裁定等語。
三、經查：抗告人甲○○確於99年1月22日將最後一期三千元金
    額匯入被害人吳清華所指定之帳戶內，此業經本院電詢被害
    人，被害人明確答覆如上，有本院公務電話查詢紀錄表一紙
    附卷可稽，且經抗告人提出存款憑證影本乙紙可佐。是抗告
    人甲○○既於99年1月22日履行上開判決所定之負擔條件，
    即無刑法第75條之1第1項第4款所規定，原宣告之緩刑難收
    其預期效果，而有執行刑罰必要之情形。而觀諸本案檢察官
    聲請撤銷緩刑書，其係於99年5月6日聲請撤銷緩刑，當時已
    無原宣告之緩刑難收其預期之情狀，檢察官疏未調查，率爾
    聲請撤銷緩刑，已有未合；原審亦未詳究本案已無撤銷緩刑
    之必要，遽准檢察官之聲請，認事用法亦有未當。從而，被
    告抗告主張原裁定不當，為有理由，應由本院將原裁定撤銷
    ，並自為駁回檢察官聲請之裁定。
四、據上論斷，應依刑事訴訟法第413條，裁定如主文。
中    華    民    國    99    年    7     月    13    日
                  刑事第十七庭  審判長法  官  王聰明
                                      法  官  陳憲裕
                                      法  官  陳世宗
以上正本證明與原本無異。
不得再抗告。
                                      書記官  李佳穎
中    華    民    國    99    年    7     月    13    日

司法院資訊處製作；財團法人民間司法改革基金會備份。
